臺灣嘉義地方法院刑事判決　　　　　　　 99年度訴字第922號
公　訴　人　臺灣嘉義地方法院檢察署檢察官
被　　　告　周清崑
上列被告因違反毒品危害防制條例案件，經檢察官提起公訴（99
年度撤緩毒偵字第18號、第19號、第20號、第21號、第22號、第
23號），被告於準備程序中就被訴事實為有罪之陳述，本院合議
庭裁定由受命法官改依簡式審判程序審理，判決如下：
    主  文
周清崑犯附表所示各罪，各處如附表論罪科刑欄所載之刑，應執
行有期徒刑壹年捌月，扣案甲基安非他命共肆包（驗餘淨重分別
為零點陸貳貳公克、零點壹玖貳公克、零點零陸公克、零點壹
壹公克）除包裝袋外，沒收銷燬之，上開包裝袋肆個、斜削吸
管支、塑膠軟管壹條均沒收。
    犯 罪 事 實
一、周清崑前因施用毒品案件，經本院以92年度毒聲字第191號
    裁定送觀察、勒戒後，認有繼續施用毒品之傾向，再以92年
    度毒聲字第254號裁定令入戒治處所施以強制戒治，於民國9
    2年9月8日停止強制戒治，所餘期間付保護管束，於93年4月
    10日保護管束期滿未經撤銷，視為強制戒治期滿執行完畢，
    並經臺灣嘉義地方法院檢察署檢察官以93年度戒毒偵字第21
    號不起訴處分確定，復於前揭觀察、勒戒、強制戒治執行完
    畢釋放後5年內，再因施用毒品等案件，由本院以95年度訴
    字第639號判決判處應執行有期徒刑10月確定，後經減刑裁
    定為應執行有期徒刑5月確定，又因竊盜案件，經本院以96
    年度易字第645號判決判處有期徒刑3月15日確定，另因施用
    毒品案件，經本院以96年度訴字第533號判決判處有期徒刑
    9月確定，再因竊盜案件，經本院以96年度訴字第673號判決
    判處有期徒刑1月15日確定，後3罪經裁定減刑並定應執行有
    期徒刑9月確定，與上揭有期徒刑5月接續執行，於97年6月5
    日縮刑期滿執行完畢。猶不知悔改，分別為以下犯行：
(一)、基於施用第1級毒品海洛因之犯意，於98年4月12日上午某時
    ，在嘉義縣布袋鎮○○街11巷19號住處，以將海洛因置於注
    射針筒，注射身體之方式，施用海洛因1次。嗣於同月13日
    下午3時49分許，經警在查獲，並經其同意採集尿液送驗，
    結果呈嗎啡（海洛因代謝物）陽性反應。
(二)、基於同時施用海洛因及第2級毒品甲基安非他命之犯意，於
    98年8月27日上午7時許，在其嘉義縣義竹鄉仁里村407號之7
    居所，以將海洛因及甲基安非他命一併置於注射針筒，注射
    身體之方式，同時施用海洛因及甲基安非他命1次。嗣經警
    於98年8月27日下午2時30分許持搜索票，在嘉義縣義竹鄉仁
    里村義竹407號之7查獲，扣得周清崑所有，供施用毒品所用
    之斜削吸管3支、塑膠軟管1條及甲基安非他命1包（驗餘淨
    重0.622公克），並經其同意採集尿液送驗，結果呈嗎啡（
    海洛因代謝物）、甲基安非他命陽性反應。
(三)、基於同時施用海洛因及甲基安非他命之犯意，於98年10月28
    日下午3時許，在其嘉義縣布袋鎮○○街11巷19號住處，以
    同(二)之方式，同時施用海洛因及甲基安非他命1次。嗣經警
    於98年10月31日，在嘉義縣朴子市松華里牛桃彎315號查獲
    ，並經其同意採集尿液送驗，結果呈嗎啡（海洛因代謝物）
    、甲基安非他命陽性反應。
(四)、基於同時施用海洛因及甲基安非他命之犯意，於99年1月7日
    某時，在上址住處，以同(二)之方式，同時施用海洛因及甲基
    安非他命1次。嗣經警於同年月8日凌晨1時許，在嘉義縣布
    袋鎮○○路與碧沙街之交岔路口處查獲，並經其同意採集尿
    液送驗，結果呈嗎啡（海洛因代謝物）、甲基安非他命陽性
    反應。
(五)、基於同時施用海洛因及甲基安非他命之犯意，於99年2月6日
    上午某時，在上址住處，以同(二)之方式，同時施用海洛因及
    甲基安非他命1次。嗣經警於同日下午3時許，在嘉義市○○
    路與民族路之交岔路口處查獲，並扣得甲基安非他命3包（
    驗餘淨重分別為0.192公克、0.036公克、0.113公克），復
    經其同意採集尿液送驗，結果呈嗎啡（海洛因代謝物）、甲
    基安非他命陽性反應。
(六)、基於同時施用海洛因及甲基安非他命之犯意，於99年2月22
    上午某時，在上址住處，以同(二)之方式，施用海洛因及甲基
    安非他命1次。嗣經臺灣嘉義地方法院檢察署觀護人室通知
    於99年2月23日至該署採尿檢驗，結果呈嗎啡（海洛因代謝
    物）、甲基安非他命陽性反應。
二、案經案經嘉義縣警察局布袋分局、嘉義縣警察局朴子分局、
    嘉義市政府警察局第一分局案報告及臺灣嘉義地方法院檢察
    檢察官簽分偵辦為緩起訴處分，再撤銷緩起訴處分而提起公
    訴。
    理  由
壹、程序事項
    本案於準備程序進行中，被告周清崑就被訴事實為有罪之陳
    述，且所犯係死刑、無期徒刑、最輕本刑為3年以上有期徒
    刑以外之罪，經本院告知簡式審判程序之旨，並聽取檢察官
    及被告之意見後，依刑事訴訟法第273條之1第1項之規定，
    裁定進行簡式審判程序，復依刑事訴訟法第273條之2規定，
    不適用證據提示、交互詰問及傳聞法則有關證據能力限制等
    規定，是本件卷附之各證據，均得作為認定犯罪之證據，先
    予敘明。
貳、實體事項
一、前揭犯罪事實，業據被告於警詢、偵查中、本院行準備程序
    及審理時分別坦承不諱（見附表證據出處），又被告於犯罪
    事實一(一)至(五)為警查獲、犯罪事實一(六)經通知至臺灣嘉義地
    方法院檢察署觀護人室採集尿液送驗，由檢驗單位以酵素免
    疫分析法為初步檢驗，再以氣相層析質譜儀法為確認檢驗，
    犯罪事實一(一)結果呈嗎啡（海洛因代謝物）陽性反應，其餘
    各次均呈嗎啡（海洛因代謝物）及甲基安非他命陽性反應乙
    情，此有各該真實姓名對照表、濫用藥物尿液檢驗報告在卷
    可稽（見附表證據出處），而以氣相層析質譜儀法作為毒品
    藥物及其代謝產物之定性及定量分析，可排除偽陽性之可能
    ，另犯罪事實一(二)扣案白色結晶1包（送驗淨重0.631克，驗
    餘淨重0.622公克）、犯罪事實一(五)扣案白色結晶3包（送驗
    淨重分別為0.201公克、0.045公克、0.122公克，驗餘淨重
    分別為0.192公克、0.036公克、0.113公克），經送高雄醫
    學大學附設中和紀念醫院鑑驗，確含甲基安非他命成分，此
    亦有檢驗報告、搜索扣押筆錄、扣押物品目錄表、扣押物品
    收據等件附卷足憑（見附表證據出處），此外，復有被告所
    有供施用毒品所用之斜削吸管3支、塑膠軟管1條扣案為佐，
    均堪為補強證據，足以擔保被告任意性自白與事實相符。另
    按毒品危害防制條例於92年7月9日修正公布，自93年1月9日
    施行，其中第20條、第23條將施用毒品之刑事處遇程序，區
    分為「初犯」及「5年內再犯」、「5年後再犯」，從其立法
    意旨及經觀察、勒戒或強制戒治是否已足以遮斷其施用毒品
    之毒癮以觀，倘被告於5年內已再犯，經依法追訴處罰，縱
    其第3次（或第3次以上）再度施用毒品之時間，在初犯經觀
    察、勒戒或強制戒治執行完畢釋放5年以後，已不合於「5年
    後再犯」之規定，且因已於「5年內再犯」，顯見其再犯率
    甚高，原實施觀察、勒戒或強制戒治，已無法收其實效，即
    應依該條例第10條處罰（最高法院95年度台非字第59號、第
    65號判決及同院97年度第5次刑事庭會議決議意旨可資參照
    ）。本件被告前因施用毒品案件，經本院裁定送觀察、勒戒
    後，認有繼續施用毒品之傾向，再裁定令入戒治處所施以強
    制戒治，嗣於92年9月8日停止強制戒治，所餘期間付保護管
    束，於93年4月10日保護管束期滿未經撤銷，視為強制戒治
    期滿執行完畢，並經臺灣嘉義地方法院檢察署檢察官以93年
    度戒毒偵字第21號不起訴處分確定，復於前揭觀察、勒戒、
    強制戒治執行完畢釋放後5年內，再因施用毒品等案件，經
    本院以95年度訴字第639號判決判處應執行有期徒刑10月確
    定，經減刑裁定為應執行有期徒刑5月確定，詳如犯罪事實
    欄所述，亦有臺灣高等法院被告前案紀錄表1份附卷供參，
    其於觀察、勒戒執行完畢釋放後5年內，已因再犯施用毒品
    案件，為法院追訴處罰，雖本次係於其受觀察、勒戒執行完
    畢釋放5年後再犯，揆諸首揭實務見解意旨，仍應予以追訴
    處罰。綜上所述，本件事證明確，被告前揭犯行均堪認定，
    應依法論科。
二、按海洛因、甲基安非他命分別為毒品危害防制條例第2條第2
    項第1款、第2款所定之第1級毒品、第2級毒品，不得非法持
    有、施用，是核被告所為，犯罪事實一(一)係犯毒品危害防制
    條例第10條第1項之施用第1級毒品罪，犯罪事實一(二)至(六)則
    係犯同條例第10條第1項之施用第1級毒品罪及同條第2項之
    施用第2級毒品罪，其持有海洛因、甲基安非他命之低度行
    為，各應為施用之高度行為所吸收，不另論罪，又犯罪事實
    一(二)至(六)所示將第1、2級毒品，一併放置注射針筒，注射身
    體之方式施用1次，乃1行為同時觸犯2構成要件不同之2罪，
    為想像競合犯，應依刑法第55條之規定，從一重之施用第1
    級毒品罪處斷。另被告前因施用毒品等案件，經法院判處罪
    刑確定，於97年6月5日縮刑期滿執行完畢，詳如犯罪事實欄
    所述，亦有上開前案紀錄表乙份存卷為按，其於受徒刑之執
    行完畢，5年以內故意再犯本件有期徒刑以上之各罪，為累
    犯，應依刑法第47條第1項規定，加重其刑。爰審酌被告國
    小畢業之智識程度，前因施用毒品案件，經觀察、勒戒、強
    制戒治執行完畢，除前揭構成累犯之施用毒品紀錄外，後並
    因施用毒品案件，經法院數次判決確定在案，亦有前揭前案
    紀錄表在卷足參，顯見尚無戒除之決心，施用毒品除戕害自
    身健康外，對社會秩序亦有潛在危害，惟念其犯後坦認犯行
    之態度，本次犯罪並未造成他人實害，自承父、母親已過世
    ，從事養魚之家庭、經濟狀況暨施用毒品本質為自殘行為等
    一切情狀，分別量處如主文所示附表論罪科刑欄所載之刑，
    並定其應執行之刑，以示懲儆。
三、至於扣案之甲基安非他命1包（驗餘淨重0.622公克）、3包
    （驗餘淨重分別為0.192公克、0.036公克、0.113公克），
    除包裝袋外，應依毒品危害防制條例第18條第1項前段之規
    定，沒收銷燬之，而各該包裝袋，係防止毒品裸露、逸出及
    潮濕之功用，並便於攜帶，亦屬被告所有，為供施用毒品所
    用之物，業據其陳明在卷（見本院卷第49、50頁），應依刑
    法第38條第1項第2款之規定，宣告沒收。又扣案之斜削吸管
    3支、塑膠軟管1條，係供犯罪事實一(二)所示施用毒品所用之
    物，為被告所有，亦據其陳明在卷（見本院卷第49頁），應
    依刑法第38條第1項第2款之規定為沒收之諭知。
據上論斷，應依刑事訴訟法第273條之1第1項、第299條第1項前
段，毒品危害防制條例第10條第1項、第2項、第18條第1項前段
，刑法第11條、第55條、第47條第1項、第51條第5款、第38條第
1項第2款，判決如主文。
本案經檢察官郭志明到庭執行職務
中    華    民    國    100    年    1    月    28    日
                  刑事第二庭    法  官  林青怡
以上正本證明與原本無異。
如不服本判決應於收受判決後10日內向本院提出上訴書狀，並應
敘述具體理由；其未敘述上訴理由者，應於上訴期間屆滿後20日
內向本院補提理由書（均須按他造當事人之人數附繕本）「切勿
逕送上級法院」。
中    華    民    國   100    年    1     月    28    日
                                書記官  江芳耀
附錄論罪科刑法條
毒品危害防制條例第10條
施用第一級毒品者，處6月以上5年以下有期徒刑。
施用第二級毒品者，處3年以下有期徒刑。
【附表】被告周清崑本件犯行一覽表
┌─┬────┬──────────────┬─────────┐
│編│犯罪事實│證據出處                    │論罪科刑          │
│號│        │                            │                  │
├─┼────┼──────────────┼─────────┤
│1 │犯罪事實│1.被告於警詢、偵查及本院審理│周清崑施用第一級毒│
│  │一(一)    │  時為認罪之供述（見嘉義縣警│品，累犯，處有期徒│
│  │        │  察局布袋分局嘉布警偵字第  │刑柒月。          │
│  │        │  0000000000號卷，第1至2頁；│                  │
│  │        │  98年度毒偵字第886號卷第9至│                  │
│  │        │  10頁；本院卷第42、49頁）  │                  │
│  │        │2.代號與真實姓名對照表（代號│                  │
│  │        │  ：布20）、台灣檢驗科技股份│                  │
│  │        │  有限公司濫用藥物尿液檢驗報│                  │
│  │        │  告各1紙（見同上警卷第4、5 │                  │
│  │        │  頁）                      │                  │
├─┼────┼──────────────┼─────────┤
│2 │犯罪事實│1.被告於警詢、偵查及本院審理│周清崑施用第一級毒│
│  │一(二)    │  時為認罪之供述（見嘉義縣警│品，累犯，處有期徒│
│  │        │  察局布袋分局嘉布警偵字第  │刑捌月，扣案甲基安│
│  │        │  0000000000號卷，第2至3頁；│非他命壹包（驗餘淨│
│  │        │  98年度毒偵字第1352號卷第7 │重零點陸貳貳公克）│
│  │        │  、21、22頁；本院卷第42、49│除包裝袋外，沒收銷│
│  │        │  頁）                      │燬之，包裝袋壹個、│
│  │        │2.搜索票、搜索扣押筆錄、扣押│斜削吸管支、塑膠│
│  │        │  物品目錄表、扣押物品收據、│軟管壹條，均沒收。│
│  │        │  代號與真實姓名對照表（布45│                  │
│  │        │  ）、台灣檢驗科技股份有限公│                  │
│  │        │  司濫用藥物尿液檢驗報告、高│                  │
│  │        │  雄醫學大學附設中和紀念醫院│                  │
│  │        │  100年1月18日檢驗報告各1 份│                  │
│  │        │  1份、毒品及現場照片6張（見│                  │
│  │        │  同上警卷第4至8、12至15頁；│                  │
│  │        │  同上偵查卷第11頁；本院卷第│                  │
│  │        │  83頁）                    │                  │
│  │        │3.扣案斜削吸管3支、塑膠軟管1│                  │
│  │        │  條、甲基安非他命1包（驗前 │                  │
│  │        │  淨重0.631公克，驗餘淨重   │                  │
│  │        │  0.622公克）               │                  │
├─┼────┼──────────────┼─────────┤
│3 │犯罪事實│1.被告於警詢、偵查及本院審理│周清崑施用第一級毒│
│  │一(三)    │  時為認罪之供述（見嘉義縣警│品，累犯，處有期徒│
│  │        │  察局朴子分局嘉朴警偵字第  │刑捌月。          │
│  │        │  0000000000號卷，第2至4頁；│                  │
│  │        │  98年度毒偵字第1786號卷第15│                  │
│  │        │  頁；本院卷第42、49頁）    │                  │
│  │        │2.尿液之代號與真實姓名對照表│                  │
│  │        │  （代號：朴098）、檢體監管 │                  │
│  │        │  記錄表、台灣檢驗科技股份有│                  │
│  │        │  限公司濫用藥物尿液檢驗報告│                  │
│  │        │  各1份（同上警卷第8至10頁）│                  │
├─┼────┼──────────────┼─────────┤
│4 │犯罪事實│1.被告於警詢、偵查及本院審理│周清崑施用第一級毒│
│  │一(四)    │  時為認罪之供述（見嘉義縣警│品，累犯，處有期徒│
│  │        │  察局布袋分局嘉布警偵字第  │刑捌月。          │
│  │        │  0000000000號卷第1至3頁；98│                  │
│  │        │  年度毒偵字第200號卷第48頁 │                  │
│  │        │  ；本院卷第42、49頁）      │                  │
│  │        │2.代號與真實姓名對照表（代號│                  │
│  │        │  ：布01）、台灣檢驗科技股份│                  │
│  │        │  有限公司濫用藥物尿液檢驗報│                  │
│  │        │  告各1份（同上警卷第5、6頁 │                  │
│  │        │  ）                        │                  │
├─┼────┼──────────────┼─────────┤
│5 │犯罪事實│1.被告於警詢、偵查及本院審理│周清崑施用第一級毒│
│  │一(五)    │  時為認罪之供述（見嘉義市政│品，累犯，處有期徒│
│  │        │  府警察局第一分局嘉布警一偵│刑捌月，扣案甲基安│
│  │        │  字第0990000654號卷第1至4頁│非他命包（驗餘淨│
│  │        │  ；98年度毒偵字第200號卷第 │重分別為零點壹玖貳│
│  │        │  47、48頁；本院卷第42、49頁│公克、零點零陸公│
│  │        │  ）                        │克、零點壹壹公克│
│  │        │2.搜索同意書、搜索扣押筆錄、│）除包裝袋外，沒收│
│  │        │  扣押物品目錄表、扣押物品收│銷燬之，包裝袋個│
│  │        │  據、毒品危害防制條例案件尿│均沒收。          │
│  │        │  液送驗姓名對照表（代號：1C│                  │
│  │        │  990203）、台灣檢驗科技股份│                  │
│  │        │  有限公司濫用藥物尿液檢驗報│                  │
│  │        │  告、高雄醫學大學附設中和紀│                  │
│  │        │  念醫院99年12月7日高醫附科 │                  │
│  │        │  字第0990004929號函檢送檢驗│                  │
│  │        │  報告各1份、扣押物品照片5張│                  │
│  │        │  （見同上警卷第6至13頁；同 │                  │
│  │        │  上偵查卷第18頁；本院卷第33│                  │
│  │        │  至36頁）                  │                  │
│  │        │3.扣案甲基安非他命3包（驗前 │                  │
│  │        │  淨重分別為0.201公克、0.045│                  │
│  │        │  公克、0.122公克，驗餘淨重 │                  │
│  │        │  分別為0.192公克、0.036公克│                  │
│  │        │  、0.113公克）             │                  │
├─┼────┼──────────────┼─────────┤
│6 │犯罪事實│1.被告於偵查、本院審理時為認│周清崑施用第一級毒│
│  │一(六)    │  罪之供述（見98年度毒偵字第│品，累犯，處有期徒│
│  │        │  200號卷第48、49頁；本院卷 │刑捌月。          │
│  │        │  第42、49頁）              │                  │
│  │        │2.受保護管束人（被告）尿液檢│                  │
│  │        │  體監管紀錄表（尿液檢體編號│                  │
│  │        │  ：000000000號）、台灣檢驗 │                  │
│  │        │  科技股份有限公司濫用藥物尿│                  │
│  │        │  液檢驗報告各1份（見99年度 │                  │
│  │        │  毒偵字第442號卷第3、5頁） │                  │
└─┴────┴──────────────┴─────────┘